臺灣苗栗地方法院民事小額判決
111年度苗小字第455號
原      告  旺旺友聯產物保險股份有限公司

法定代理人  劉自明  
訴訟代理人  張勝忠  
            陳冠雲  
上1人            
複代理人    吳冠逸  
被      告  鄧龍護  


上列當事人間請求侵權行為損害賠償(交通)事件，本院於111年6
月28日言詞辯論終結，判決如下：
    主  文
一、被告應給付原告新臺幣（下同）9,812元，及自111年4月20
    日起至清償日止，按年息5%計算之利息。
二、原告其餘之訴駁回。
三、訴訟費用1,000元，由被告負擔783元，餘由原告負擔。
四、本判決第1項得假執行。
　　理由要領
一、原告請求修車費用中零件費用應予折舊：
    依行政院頒定「固定資產耐用年數表」及「固定資產折舊率
    表」之規定，自用小客車之耐用年數為5年，依定率遞減法
    每年折舊369/1000，另依營利事業所得稅查核準則第95條第
    6項規定「固定資產提列折舊採用定率遞減法者，以1年為計
    算單位，其使用期間未滿1 年者，按實際使用之月數相當於
    全年之比例計算之，不滿1月者，以1月計」。查原告承保之
    車牌號碼000-0000號自用小客車(下稱系爭車輛)係於108年7
    月出廠（未載日故以15日計算，卷第25頁行照），迄至本件
    車禍事故發生之109年4月11日，已使用9月，故訴外人即系
    爭車輛所有人即被保險人陳雅娟就更換零件部分，所得請求
    被告賠償之範圍，應以4,037元（計算式如附表），加計鈑
    金費用2,840元、烤漆費用9,477元(卷第27至31頁群喜汽車
    事業股份有限公司估價單、估價維修工單、電子發票證明聯
    )，共計1萬6,354元（計算式：4,037＋2,840＋9,477＝16,354)
    ，陳雅娟所得請求賠償之金額應以此為限，則原告得代位陳
    雅娟向被告請求賠償之金額，亦應以該金額為限。
二、訴外人即車禍事故發生時系爭車輛駕駛人曾彥銘就車禍事故
    之發生與有過失，應酌減陪償金額：
　㈠損害之發生或擴大，被害人與有過失者，法院得減輕賠償金
    額或免除之；前二項之規定，於被害人之代理人或使用人與
    有過失者，準用之，民法第217條第1項、第3項定有明文。
    此項規定之目的在謀求加害人與被害人間之公平，倘受害人
    於事故之發生亦有過失時，由加害人負全部賠償責任，未免
    失諸過酷，是以賦與法院得不待當事人之主張，減輕其賠償
    金額或免除之職權。換言之，基於過失相抵之責任減輕或免
    除，非僅為抗辯之一種，亦可使請求權全部或一部為之消滅
    ，故裁判上得以職權斟酌之（最高法院85年台上字第1756號
    判決意旨參照）。且法院對於賠償金額減至何程度，抑為完
    全免除，雖有裁量之自由，但應斟酌雙方原因力之強弱與過
    失之輕重定之（最高法院97年度台上字第871號判決意旨參
    照）。又汽車停車時，應依下列規定：九、顯有妨礙其他人
    、車通行處所，不得停車，道路交通安全規則第112條第1項
    第9款訂有明文。本件原告保戶違規將系爭車輛停放於車輛
    往來之車道正中央上，妨礙往來車輛行車動線，有道路交通
    事故現場圖及現場照片在卷可證（卷第45、51頁），且依苗
    栗縣警察局道路交通事故初步分析研判表所示，曾彥銘於事
    發當時有暫停不當之事實（卷第21頁），其行為亦有過失。
    本院審酌原告保戶與被告就系爭事故發生均有過失，並依其
    情節，認被告過失程度較被告為大，應負主要肇責；原告保
    戶違規停車於車道上阻礙往來交通，則應負次要肇責，故原
    告保戶與被告應各負擔40%、60%之肇事責任，始為公允。經
    減輕被告賠償金額40%後，原告得代位向被告請求賠償之金
    額應酌減為9,812元（計算式：16,354×60%＝9,812.4，小數
    點以下四捨五入）。
中　　華　　民　　國　　111 　年　　6 　　月　　30　　日
                  苗栗簡易庭  法　官　王筆毅
以上正本係照原本作成。
如不服本判決，應於判決送達後20日內，以判決違背法令為理由
，向本院提出上訴狀並表明上訴理由，及須按他造當事人之人數
附繕本。如委任律師提起上訴者，應一併繳納上訴審裁判費。
上訴理由應表明：
  一、原判決所違背之法令及其具體內容，
  二、依訴訟資料可認為原判決有違背法令之具體事實。
如未表明上訴理由者，應於上訴後20日內向本院提出上訴理由。
當事人如對本件訴訟內容有所疑義，得聲請閱卷。
中　　華　　民　　國　　111 　年　　6 　　月　　30　　日
                              書記官　劉家蕙
附表
-----
折舊時間           金額
第1年折舊值        5,582×0.369×(9/12)=1,545
第1年折舊後價值    5,582-1,545=4,037